臺灣臺中地方法院刑事判決　　　　　　　　　　　　　九十年度易字第三二一號
　　公　訴　人　臺灣臺中地方法院檢察署檢察官
　　被　　　告　乙○○冒郭耀.
右列被告因竊盜案件，經檢察官提起公訴（九十年度偵字第一六三三二號），本院判
決如左：
    主  文
本件公訴不受理。
    理  由
一、公訴意旨略以：被告乙○○（於警、偵訊中冒郭耀聰之名應訊）基於意圖為自己
    不法所有之概括犯意，於民國九十年五月二十八日晚間八時許，在臺中市○○路
    與柳川西路口處，趁他人疏未注意取走鑰匙之際，竊取被害人丙○○所有騎乘停
    放之車牌碼號ＡＶＷ─４３６號重機車一部，得手後則供己代步之用；繼而於九
    十年九月四日下午六時三十分許，復騎乘竊取之車牌號碼ＡＶＷ─４３６號重機
    車，行經臺中市○○路二七一號臺中體育場司令台右側旁邊，竊取被害人甲○○
    所有暫置之背包一個及其內皮夾一個、汽車駕駛執照一枚、現金新臺幣（下同）
    一千一百元。得手後，郭耀聰騎車正欲逃離現場時，適民眾見狀發現上情，數人
    乃一擁追撲而當場查獲，進而報警前往處理，並扣得竊取之車牌號碼ＡＶＷ─４
    ３６號重機車一部、鑰匙一支及背包一個及其內皮夾一個、汽車駕駛執照一枚、
    現金一千一百元，因認其涉犯竊盜罪嫌云云。
二、按已經提起公訴或自訴之案件，在同一法院重行起訴者，應諭知不受理之判決，
    並得不經言詞辯論為之，刑事訴訟法第三百零三條第二款、第三百零七條，分別
    定有明文。
三、經查被告乙○○意圖為自己不法之所有，於九十年四月一日晚上十一時許，在臺
    中市○區○○路五十六號前，以自備之鑰匙竊取置於該處被害人丁○○所有之車
    牌號碼ＪＦＱ─九九七號重機車一部，供己騎用。嗣於九十年四月九日下午十五
    時許，在臺中市○○路與西屯路口，經警當場查獲，扣得上述機車一部及鑰匙一
    支，案經臺中市警察局第四分局報告臺灣臺中地方法院檢察署偵查，業經臺灣臺
    中地方法院檢察署檢察官於九十年五月三十日以九十年度偵字第六六九九號提起
    公訴，於九十年六月二十五日以九十年度易字第一九七五號繫屬本院，尚在審理
    中，並未確定，業經本院調借九十年度易字第一九七五號乙○○竊盜案件核閱屬
    實。是本案被告被訴於九十年五月二十八日晚間八時許，在臺中市○○路與柳川
    西路口處，竊取被害人丙○○所有騎乘停放之車牌碼號ＡＶＷ─４３６號重機車
    一部，及於九十年九月四日下午六時時三十分許，在臺中市○○路二七一號臺中
    體育場司令台右側旁邊，竊取被害人甲○○所有暫置之背包一個及其內皮夾一個
    、汽車駕駛執照一枚、現金一千一百元等犯行之連續竊盜罪，與前案起訴竊盜罪
    部分，其構成要件相同，時間密接，顯係基於概括之犯意為之，為連續犯，屬裁
    判上一罪。公訴人於九十年九月十二日，就與上開事實為法律上之同一案件，向
    本院重行起訴，於九十年九月二十四日繫屬本院，依照上開說明，本件爰不經言
    詞辯論，諭知不受理之判決。
四、公訴人雖以「郭耀聰」之名義及年籍資料起訴，惟本件公訴人起訴之竊盜犯行，
    業經郭耀聰本人於審理中到庭陳稱並非其所為，且其身分證於九十年六月二十八
    日遺失，並有報案，有人用其身分證等語，並提出其持有之本人身分證經本院核
    對，其身分證係九十年七月二日補發，有郭耀聰之身分證影本一份在卷可參，另
    有臺中市警察局第二分局九十年十月二日中分二刑字第六二二一號書函所附受理
    刑事案件三聯單影本一份可證，而郭耀聰於九十年六月二十八日下午六時五分至
    警局報案背包失竊，其內有身分證、信用卡、金融卡、提款卡、駕駛執照、行車
    執照、機車鑰匙、眼鏡、手機、長褲、現金約二千四百元，且金融卡亦遭盜領等
    情，有臺中市警察局第六分局九十一年三月十一日中分刑六字第０九一０００四
    三二０號函及函附之臺中市警察局第四分局協和派出所呈報單二份、警訊筆錄二
    份、受理各類案件紀錄表、受理刑事案件三聯單影本各一份可參，而郭耀聰本人
    亦與偵查卷附被告照片外觀長相不侔，經本院當庭核對明確，而被告為警查獲後
    採其指紋，有指紋卡片一份在卷可參，而上開所採指紋送鑑驗結果，九十年九月
    二十四日捺印之郭耀聰十指紋卡影本經輸入電腦析鑑結果，與內政部警政署刑事
    警察局檔存郭耀聰役男指紋卡十指紋相符，另九十年九月四日捺印之中分二刑字
    第八七九號左、右拇指指紋，經輸入電腦析鑑結果，與該局檔存乙○○十指紋卡
    左、右拇指指紋相符等情，有內政部警政署刑事警察局九十年十月九日（九０）
    刑紋字第一九七四０六號鑑驗書一份在卷可參，足徵被告乙○○為警查獲後，應
    係冒郭耀聰之名義於警偵訊中應訊。被告乙○○雖經傳未到庭，然其於本件為警
    查獲後即以郭耀聰之名義於警偵訊中應訊，偵查卷中並附有被告本人之照片一幀
    ，且警偵訊中均係對冒用郭耀聰名義之被告乙○○為訊問，可見公訴人起訴之對
    象為照片中之人，而該照片中人經本院調查結果確係被告乙○○無誤，已如前述
    ，因認本案起訴之被告為乙○○無訛，本院自應對之予以判決，附此敘明。
據上論斷，應依刑事訴訟法第三百零三條第二款、第三百零七條，判決如主文。
中      華      民      國      九十一      年      四    月    二十九  日
                                    臺灣臺中地方法院刑事第二庭
                                        法  官  陳  葳
右正本證明與原本無異。
如不服本判決，應於收受送達之日起十日內向本院提出上訴狀（須附繕本），上訴於
台灣高等法院台中分院。
                                        書記官
中      華      民      國      九十一      年      四    月    二十九  日
